臺灣高等法院刑事判決　　　　　　　　　　　　　　九十一年度上訴字第三一七號
　　上　訴　人　臺灣基隆地方法院檢察署檢察官
　　被　　　告　甲○○
右上訴人因被告毒品危害防制條例案件，不服臺灣基隆地方法院九十年度訴字第三七
二號，中華民國九十年十一月三十日第一審判決（起訴案號：臺灣基隆地方法院檢察
署九十年度毒偵字第九四五號，併辦案號：臺灣基隆地方法院檢察署九十年度毒偵字
第一七六九號、九十年度毒偵字第一七七○號）提起上訴，本院判決如左：
    主  文
原判決撤銷。
甲○○連續施用第一級毒品，累犯，處有期徒刑捌月；又施用第二級毒品，累犯，處
有期徒刑肆月。應執行有期徒刑拾月。
    事  實
一、甲○○前因違反麻醉藥品管理條例案件，於民國（下同）八十一年十一月間，經
    臺灣基隆地方法院判處有期徒刑八月確定；復因違反麻醉藥品管理條例案件，於
    八十四年三月間，經臺灣基隆地方法院判處有期徒刑九月確定；二罪經定其應執
    行之刑為有期徒刑一年二月，於八十四年十二月二十三日，先行假釋出監；又因
    偽造文書案件，於八十四年五月間，經臺灣基隆地方法院判處有期徒刑六月確定
    ；前二罪之假釋撤銷，應執行殘刑；又因違反麻醉藥品管理條例案件，於八十五
    年十一月間經本院判處有期徒刑四月確定，於八十六年一月三十一日易科罰金執
    行完畢；另於八十六年五月十七日入監執行上開殘刑，上開偽造文書罪之有期徒
    刑六月接續執行；又因違反麻醉藥品管理條例案件，於八十六年十月經臺灣基隆
    地方法院判處有期徒刑七月，接續執行，至八十七年十月七日假釋出監，於八十
    七年十月二十三日假釋期滿執行完畢。
二、甲○○前因施用毒品，經法院裁定送勒戒處所觀察、勒戒後，認有繼續施用毒品
    之傾向，經臺灣基隆地方法院裁定令入戒治處所施以強制戒治一年後，因強制戒
    治期滿，經臺灣基隆地方法院檢察署檢察官於九十年三月二十六日，以九十年度
    戒毒偵字第十八號案件，而為不起訴之處分確定。詎甲○○復基於概括之犯意，
    於九十年三月二十六日晚間七時許，在基隆市○○街四十五巷十八號其友人之住
    處，以香菸吸食之方式，施用第一級毒品海洛因一次；於同晚十時許，在同一處
    所，以燒烤成煙之方式，施用第二級毒品安非他命一次；並至九十年十月二十六
    日下午五時許為止，在上開處所或在其基隆市○○區○○路四二三巷五十號之住
    處，或在其基隆市○○路十一號地下一樓之居所，或在基隆市○○○路三七九巷
    四之二號其友人之住處，連續施用海洛因多次，大約一天施用二次。九十年三月
    二十六日晚間十時十分許，在基隆市○○街四十五巷十八號其友人之住處，為警
    查獲。
三、案經基隆市警察局移送臺灣基隆地方法院檢察署檢察官偵查起訴及移送併辦。
    理  由
一、右揭事實，除九十年三月二十六日之部分外，被告甲○○均坦承不諱，被告辯稱
    ：九十年三月二十六日那天是將海洛因、安非他命混在一起以吸食器吸食云云。
    經查：被告甲○○於九十年三月二十六日警訊中坦承該日施用安非他命是因友人
    許怡仁在吸食，其在旁邊也吸了一口，用鋁箔紙吸食等語（見基隆市警察局九十
    年三月二十六日筆錄），未提及安非他命與海洛因同時吸食，且被告於原審審理
    時供稱九十年三月二十六日亦有吸食海洛因，是用香煙吸食等語（見原審卷第八
    十四頁），亦未提及安非他命與海洛因同時吸食，是被告嗣於本院改稱九十年三
    月二十六日係將海洛因、安非他命混在一起以吸食器吸食云云，為諉卸之詞，不
    足採取，堪認被告係分別施用安非他命、海洛因。復有基隆市衛生局檢驗成績書
    （九十年三月二十六日採取之尿液）呈安非他命陽性、嗎啡陽性反應（見臺灣基
    隆地方法院檢察署九十年度偵字第一四四○號卷二十四頁）、基隆市衛生局檢驗
    成績書（九十年十月二十六日採取之尿液）呈嗎啡陽性反應（見基隆市警察局第
    四分局基警分四刑字第一五六九號卷內）及臺灣檢驗科技股份有限公司濫用藥物
    尿液檢驗報告（九十年十月二十七日採取之尿液）呈鴉片類陽性反應（見基隆市
    警察局第四分局基警分四刑字第一六二四號卷內）。又，被告前因施用毒品案件
    ，經強制戒治期滿，經檢察官為不起訴之處分確定等情，亦有不起訴處分書、臺
    灣基隆地方法院檢察署刑案資料查註紀錄表、臺灣高等法院被告全國前案紀錄表
    、臺灣高等法院檢察署刑案紀錄簡覆表各一紙附卷足憑。準此，堪認被告確有於
    不起訴處分後五年以內再行施用毒品之行為無疑，其犯行洵堪認定。
二、核被告所為，係犯毒品危害防制條例第十條第一項之施用第一級毒品罪、第二項
之施用第二級毒品罪。被告持有毒品之低度行為，應為施用毒品之高度行為所吸
    收，不另論以持有毒品罪。被告先後多次施用海洛因，時間緊接，構成要件相同
    ，顯係基於概括之犯意為之，為連續犯，應論以一罪，並加重其刑。其施用海洛
    因、安非他命之犯行，犯意各別，行為互殊，應予分論併罰。被告有事實欄所載
    犯罪科刑及執行情形，有臺灣高等法院檢察署刑案紀錄簡覆表一份在卷可稽，其
    前受有期徒刑之執行完畢後，於五年以內再犯本件有期徒刑以上之罪，為累犯，
    應加重其刑（施用海洛因部分為「遞加重」其刑）。
三、原審予以論罪科刑，雖非無見，惟查：原審就被告施用安非他命、海洛因之犯行
    ，未予分論併罰，係論以連續犯，尚有未洽。檢察官上訴意旨執此指摘，為有理
    由，應由本院予以撤銷改判。爰審酌被告犯罪之動機、目的、手段、品性、生活
    狀況、智識程度及犯罪後態度等一切情狀，分別量處如主文所示之刑，並定其應
    執行之刑。
據上論斷，應依刑事訴訟法第三百六十九條第一項前段、第三百六十四條、第二百九
十九條第一項前段，毒品危害防制條例第十條第一項、第二項，刑法第十一條前段、
第五十六條、第四十七條、第五十一條第五款，判決如主文。
本案經檢察官李金定到庭執行職務。
中      華      民      國    九十一    年      三      月    二十九    日
                              臺灣高等法院刑事第二十二庭
                                  審判長法  官  許  正  順
                                        法  官  邱  同  印
                                        法  官  胡  方  新
右正本證明與原本無異。
如不服本判決應於收受送達後十日內向本院提出上訴書狀，其未敘述上訴之理由者並
得於提起上訴後十日內向本院補提理由書（均須按他造當事人之人數附繕本）。
                                        書記官  秦  慧  榮
中    華    民    國     九十一    年      三       月      二十九      日
附錄    本判決論罪科刑法條：
毒品危害防制第十條第一項：
施用第一級毒品者，處六月以上五年以下有期徒刑。
毒品危害防制第十條第二項：
施用第二級毒品者，處三年以下有期徒刑。
